最高法院刑事判決　　　　　　　　　　　　　　　九十三年度台上字第五七六四號
　　上　訴　人　甲○○
　　　　　　　　　　　　在押.
右上訴人因加重準強盜案件，不服臺灣高等法院臺中分院中華民國九十三年七月二十
七日第二審判決（九十三年度上訴字第八二八號，起訴案號：臺灣彰化地方法院檢察
署九十二年度偵字第八二六一號），提起上訴，本院判決如左：
    主  文
上訴駁回。
    理  由
按刑事訴訟法第三百七十七條規定，上訴於第三審法院，非以判決違背法令為理由，
不得為之。是提起第三審上訴，應以原判決違背法令為理由，係屬法定要件。如果上
訴理由狀並未依據卷內訴訟資料，具體指摘原判決不適用何種法則或如何適用不當，
或所指摘原判決違法情事，顯與法律規定得為第三審上訴理由之違法情形，不相適合
時，均應認其上訴為違背法律上之程式，予以駁回。本件原判決維持第一審法院論處
上訴人甲○○意圖為自己不法之所有，於夜間侵入住宅，而搶奪他人之動產，因防護
贓物，當場施以強暴累犯罪刑（處有期徒刑八年）之判決，駁回上訴人在第二審之上
訴。上訴人之上訴意旨略稱：上訴人祇是單純搶奪，所犯係刑法第三百二十五條第一
項之罪，原審論處上訴人意圖為自己不法之所有，於夜間侵入住宅，而搶奪他人之
動產，因防護贓物，當場施以強暴罪刑，上訴人不服云云。
惟查原判決依憑上訴人在第一審供認犯罪之供述、被害人謝佩珊於警訊、偵查及第一
審、證人王美芳在警訊、偵查之供述、謝佩珊書立之贓物認領保管單、財團法人彰化
基督教醫院出具之診斷書、現場及贓物照片六幀等證據資料，認定上訴人有其事實欄
所載之加重準強盜犯行，已於理由內詳敘其調查證據之結果及取捨證據認定之理由。
並就上訴人在原審辯稱伊係自首云云，認非可採，詳加指駁。復援引本院四十二年臺
上字第五二三號判例，說明：「本件被告（即上訴人）係於夜間侵入被害人（即謝佩
珊）住宅搶奪財物，於得手後欲逃逸時，因被害人不甘受損，向前與被告拉扯其已搶
得之皮包，被告為防護贓物，而與被害人發生激烈拉扯，並將被害人壓制在地上，則
其係於夜間侵入住宅搶奪財物得手後，為防護贓物並對被害人施以強暴，此行為自該
當於刑法第三百二十九條及第三百三十條第一項（有刑法第三百二十一條第一項第一
款前段之情形）規定，核其所為，係犯刑法第三百三十條第一項之於夜間侵入住宅之
加重準強盜罪」。就形式上觀察，原判決並無違背法令之情形。上訴意旨就原判決事
實欄明確認定，理由內詳予說明之事項，徒憑己意，任指為違法，自非合法之第三審
上訴理由。本件上訴違背法律上之程式，應予駁回。
據上論結，應依刑事訴訟法第三百九十五條前段，判決如主文。
中　　　華　　　民　　　國　　九十三　　年　　 十一 　　月　　　四　　　日
                              最高法院刑事第一庭
                                  審判長法官  施　文　仁
                                        法官  林　永　茂
                                        法官  蕭　仰　歸
                                        法官  王　居　財
                                        法官  張　清　埤
      右正本證明與原本無異
                                              書  記  官
中　　　華　　　民　　　國　　九十三　　年　　 十一 　　月　　 十五 　　日
                                                                        Ｑ
